臺灣高等法院交通法庭刑事判決　　　　　　　　　九十一年度交上訴字第一二八號
　　上　訴　人
　　即　被　告　甲○○
右上訴人因公共危險案件，不服臺灣新竹地方法院九十一年度交訴字第四號，中華民
國九十一年六月十七日第一審判決（起訴案號：臺灣新竹地方法院檢察署九十年度偵
字第五九九七號），提起上訴，本院判決如左：
    主  文
上訴駁回。
    事實及理由
一、本案經本院審理結果，認第一審判決以上訴人即被告甲○○肇事逃逸部分（按酒
    後駕車部分於本院審理中撤回上訴，過失傷害部分原審判決公訴不受理確定），
    係犯刑法第一百八十五條之四駕駛動力交通工具肇事逃逸罪，且屬累犯，並審酌
    被告甲○○前因過失致死及酒後駕車經原審法院判刑確定並執行完畢，素行非佳
    ，經前次偵審教訓後，對於「喝酒不開車、開車不喝酒」之觀念應有深切之認識
    ，猶不顧酒後開車所可能對他人性命及財產所造成重大之威脅，且於肇事後未採
    取救護措施，逕自離開現場，又其雖於原審法院審理之初飾詞狡辯，惟念其嗣於
    原審九十一年六月三日審理期日坦認犯行，並與告訴人乙○○成立調解，有調解
    筆錄足參等一切情狀，就肇事逃逸部分，判處被告甲○○「駕駛動力交通工具肇
    事，致人受傷而逃逸，累犯，處有期徒刑柒月。」；認事用法及量刑均無不當，
    應予維持，並引用第一審判決書記載之事實、證據及理由（如附件原審判決書肇
    事逃逸部分）。
二、經查：證人即案發現場附近「金宏模特兒商品店」店員林秀聰於原審到庭證稱：
    被告是她的客戶，在車禍當天，她完全沒有看到案發經過，被告在車禍後一、二
    小時，曾到店內買配件，她看到被告身上有受傷，詢問被告是否發生事情，被告
    答稱剛才很倒楣發生車禍，被告於發生之後並未曾委託她報警處理及協助救護傷
    患等語（見原審卷第二六頁）。，且警員蕭偉志所出具之查訪報告亦記載「職於
    九十一年一月十七日前往新竹市○○路○段六七０號九龍窗簾訊問該店老闆，該
    老闆指稱車禍發生時，沒有人前來借用電話，也不知有車禍發生。職前往新竹市
    ○○路○段七０二號，訊問穩捷機車店老闆，據該老闆指稱，車禍發生當時，有
    看到一輛白色自小客車，擦撞一輛機車後繼續往前行駛，停於前方三十公尺處，
    該車駕駛有下車察看機車駕駛傷勢後，在警方到達前就離開，沒有對傷患採取救
    護，就離開現場」等情；即被告本身於警訊時亦自陳：「車禍發生我直接回家」
    （見偵查卷第四頁）、偵查時自稱：「我走時警察還沒到場，救護車也還沒到場
    」（見偵查卷第三一頁）。綜上所述，均足以證明被告於肇事後並未對告訴人採
    取救護措施及等待警方前往處理，即自行離開現場。
三、本案事證已明，被告甲○○自案發迄今已逾半年猶未對於被害人實際賠償，復於
    本院審理中意圖曚騙法院稱已賠償被害人，並空言稱案發後係急於返家籌錢和解
    而否認犯罪，復稱原審量刑過重云云，而指摘原判決不當，顯為無理由，應予駁
    回。
據上論斷，應依刑事訴訟法第三百七十三條、第三百六十八條，判決如主文。
本案經檢察官張啟彬到庭執行職務。
中      華      民      國    九十一    年      八      月     十四     日
                                臺灣高等法院交通法庭
                                    審判長法  官  陳  貽  男
                                          法  官  陳  憲  裕
                                          法  官  王  炳  梁
右正本證明與原本無異。
如不服本判決應於收受送達後十日內向本院提出上訴書狀，其未敘述上訴之理由者並
得於提起上訴後十日內向本院補提理由書（均須按他造當事人之人數附繕本）。
                                          書記官  潘  大  鵬
中      華      民      國    九十一    年      八      月    十五      日
附錄：本案論罪科刑法條全文
刑法第一百八十五條之四
駕駛動力交通工具肇事，致人死傷而逃逸者，處六月以上五年以下有期徒刑。
附件：
臺灣新竹地方法院刑事判決                            九十一年度交訴字第四號
    公  訴  人  臺灣新竹地方法院檢察署檢察官
    被      告  甲○○  男  三十三歲（民國○○○年○月○○日生）
                        住新竹市○區○○里○○鄰○○路三０六號
                        身分證統一編號：Ｊ一二一一八九五九號
右列被告因公共危險等案件，經檢察官提起公訴（九十年度偵字第五九九七號），本
院判決如左︰
    主  文
甲○○服用酒類，不能安全駕駛動力交通工具而駕駛，累犯，處罰金萬元，如易服
勞役，以佰元折算壹日；又駕駛動力交通工具肇事，致人受傷而逃逸，累犯，處有
期徒刑柒月。
被訴過失傷害部分公訴不受理。
    事  實
一、甲○○前於民國八十九年間，因過失致人於死及酒後駕車，經本院於九十年三月
    二十二日分別判處有期徒刑六月及罰金一萬元確定，並於九十年六月十一日執行
    完畢。詎仍不知悔改，自九十年十月三日下午三時許起，在新竹市香山海邊飲用
    啤酒，置自己於不能安全駕駛動力交通工具之狀態後，明知在服用酒類或其他相
    類之物後，將使其駕駛車輛時之注意力減低、反應能力趨緩，而危及其他用路人
    之行車往來安全，竟仍於飲酒結束之後，駕駛車號Ｑ五—一二七九號自小客車欲
    返回其新竹市住處，並沿新竹市○○路由南往北方向行駛，於當日晚間八時十五
    分許，甲○○駕車行經新竹市○○路○段七Ｏ九號前，本應注意汽車駕駛人需注
    意車前狀況，隨時採取必要之安全措施，而依當時情形又無不能注意之情事，甲
    ○○竟疏於注意及此，致撞及乙○○所駕駛車號ＩＡＴ—一三七號，自路邊駛入
    車道內，殊未讓直行車先行之重型機車，乙○○因此受有頭部外傷併腦震盪、背
    部、臉及四肢多處擦傷之傷害（被訴過失傷害部分業經撤回告訴，詳如後述），
    然甲○○於肇事後，非但未留置現場採取救護措施及等待警方前往處理，且為規
    避酒後駕車之刑責反駕車逃離現場，幸經車禍現場一位不願具名之民眾提供車號
    後，始為警循線查獲，並於當日晚間十時十三分測得其吐氣所含酒精成分每公升
    高達零點九九毫克。
二、案經乙○○訴由新竹市警察局第三分局報告臺灣新竹地方法院檢察署檢察官偵查
    起訴。
    理  由
壹、有罪部分：
一、認定犯罪事實所憑之證據及其認定之理由：
（一）被告甲○○於偵查中及本院審理期日之自白。
（二）核與告訴人乙○○指訴之情節、證人即到場處理之員警蕭偉志證述之情節大致
      相符。
（三）並有蕭偉志出具之報告書一份、南門綜合醫院於九十年十月四日出具之診斷證
      明書一紙、酒精濃度測定數據紙一張、道路交通事故調查報告表一份、現場照
      片十幀、被告所駕車輛車損照片四幀、刑法第一百八十五條之三案件測試觀察
      紀錄表一件、竹市警交字第Ｅ00000000號舉發違反道路交通管理事件
      通知單一張附卷可資參照，足徵被告自白與事實相符。
（四）被告於本院審理中雖一度陳稱，酒精測試值如此高係因在肇事後回家時家人要
      其飲用一杯高梁酒壯膽，才去警局應訊，且事發後也有留在現場處理云云，並
      聲請本院傳喚證人林秀聰證明其於肇事後並未逃逸，然其此部分供述並不足採
      ，理由如下：
  １、關於酒後駕車之之部分，被告於警訊中供稱其於中午飲酒後並未再度飲酒等語
      ，且證人蕭偉志於本院審理中亦到庭證稱，被告在警訊中表示到香山喝完酒後
      ，直至作酒精濃度測試時，並未再飲酒，且被告在警訊中未曾提及在作酒測前
      家人給他喝一杯高梁酒壓驚等語，足認被告在香山飲酒完畢後，至接受酒精濃
      度測試時，均未曾再飲用酒類。
  ２、證人即案發現場附近金宏模特兒商品店店員林秀聰到庭證稱，被告是她的客戶
      ，在車禍當天，她完全沒有看到案發經過，被告在車禍後一、二小時，曾到店
      內買配件，她看到被告身上有受傷，詢問被告是否發生事情，被告答稱剛才很
      倒楣發生車禍，被告於發生之後並未曾委託她報警處理及協助救護傷患等語，
      且蕭偉志所出具之查訪報告亦記載「職於九十一年一月十七日前往新竹市○○
      路○段六七０號九龍窗簾訊問該店老闆，該老闆指稱車禍發生時，沒有人前來
      借用電話，也不知有車禍發生。職前往新竹市○○路○段七０二號，訊問穩捷
      機車店老闆，據該老闆指稱，車禍發生當時，有看到一輛白色自小客車，擦撞
      一輛機車後繼續往前行駛，停於前方三十公尺處，該車駕駛有下車察看機車駕
      駛傷勢後，在警方到達前就離開，沒有對傷患採取救護，就離開現場」等情，
      均足以證明被告於肇事後並未對告訴人採取救護措施及等待警方前往處理，即
      自行離開現場。
（五）雖證人蕭偉志所製作之汽車駕駛人酒後生理協調平衡檢測記錄表記載「能安全
      駕駛」，然對於酒精濃度呼氣已達每公升零點五五毫克時，肇事率為一般正常
      人之十倍，認已達不能安全駕駛之標準，有法務部八十八年五月十八日所發之
      法八八檢字第００一六六九號函及其所附之八十八年五月十日會議記錄一份在
      卷足憑，被告於當日晚間十時十三分經警測得其吐氣所含酒精成分每公升高達
      零點九九毫克，已逾前述數值甚多，顯已達不能安全駕駛之程度。
（六）綜上所述，本件事證明確，被告犯行洵堪認定，應依法論科。
二、論罪、刑罰加重及科刑與適用之法律：
（一）被告甲○○所為，係犯刑法第一百八十五條之三之酒後駕車罪及同法第一百八
      十五條之四駕駛動力交通工具肇事逃逸罪。
（二）被告所犯上開二罪，犯意各別，行為互殊，應予分論併罰。
（三）被告於八十九年間，因過失致人於死及酒後駕車，經本院於九十年三月二十二
      日分別判處有期徒刑六月及罰金一萬元確定，並於九十年六月十一日執行完畢
      ，有臺灣新竹地方法院檢察署刑案資料查註紀錄表、臺灣高等法院被告全國前
      案紀錄表各一份在卷可按，其於前案受有期徒刑之執行完畢後，五年內再犯有
      期徒刑以上之肇事逃逸罪及酒後駕車罪，均為累犯，均應依刑法第四十七條規
      定，加重其刑。
（四）爰審酌被告前因過失致死及酒後駕車經本院判刑確定並執行完畢，素行非佳，
      經前次偵審教訓後，對於「喝酒不開車、開車不喝酒」之觀念應有深切之認識
      ，猶不顧酒後開車所可能對他人性命及財產所造成重大之威脅，且於肇事後未
      採取救護措施，逕自離開現場，又其雖於本院審理之初飾詞狡辯，惟念其嗣於
      本院九十一年六月三日審理期日坦認犯行，並與告訴人乙○○成立調解，此有
      調解筆錄一份附卷足參等一切情狀，分別量處如主文所示之刑，服用酒類不能
      安全駕駛動力交通工具而駕駛罪部分並諭知易服勞役之折算標準，以資懲戒。
貳、不受理部分：
一、公訴意旨略以：被告於九十年十月三日晚間八時十五分許，酒後駕車行經新竹市
    ○○路○段七Ｏ九號前，本應注意汽車駕駛人需注意車前狀況，隨時採取必要之
    安全措施，而依當時情形又無不能注意之情事，甲○○竟疏於注意及此，駕車衝
    撞乙○○所駕駛車號ＩＡＴ—一三七號之重型機車，致乙○○受有頭部外傷併腦
    震盪、背部、臉及四肢多處擦傷之傷害，因認被告涉犯刑法第二百八十四條第一
    項前段之過失傷害罪。
二、按告訴乃論之罪，告訴人於第一審辯論終結前得撤回其告訴，刑事訴訟法第二百
    三十八條第一項定有明文。查本件告訴人乙○○告訴被告過失傷害部分犯罪事實
    ，起訴書認係觸犯刑法第二百八十四條第一項前段之罪，依同法第二百八十七條
    前段之規定，須告訴乃論。茲因告訴人與被告已成立調解，告訴人並具狀撤回對
    被告之上開告訴，有聲請撤回告訴狀一紙附卷可資參照，依照首開說明，就被告
    被訴過失傷害部分，本院自應對其諭知不受理之判決。
據上論斷，應依刑事訴訟法第二百九十九條第一項前段、第三百零三條第三款，刑法
第一百八十五條之三、第一百八十五條之四、第四十七條、第四十二條第二項、罰金
罰鍰提高標準條例第二條，判決如主文。
本案經檢察官林佳穎到庭執行職務。
中    華    民    國     九十一    年       六          月      十七    日
                      臺灣新竹地方法院刑事第二庭
                                        法  官  雷  雅  雯
如不服本判決，應於判決送達後十日內向本院提出上訴狀( 應附繕本 )，上訴於臺灣
高等法院。
附錄：
刑法第一百八十五條之三
服用毒品、麻醉藥品、酒類或其他相類之物，不能安全駕駛動力交通工具而駕駛者，
處一年以下有期徒刑、拘役或三萬元以下罰金。
刑法第一百八十五條之四
駕駛動力交通工具肇事，致人死傷而逃逸者，處六月以上五年以下有期徒刑。
